臺灣高等法院花蓮分院刑事判決　　　 100年度交上易字第13號
上　訴　人
即　被　告　朱彥柏
上列上訴人因過失傷害案件，不服臺灣花蓮地方法院100年度交
易字第60號中華民國100年8月9日第一審判決（起訴案號：臺灣
花蓮地方法院檢察署100年度偵字第1024號），提起上訴，本院
判決如下：
    主  文
上訴駁回。
朱彥柏緩刑貳年。
    事實及理由
一、證據能力部分：按被告以外之人於審判外之陳述，雖不符刑
    事訴訟法第159條之1至第159條之4之規定，而經當事人於審
    判程序同意作為證據，法院審酌該言詞陳述或書面陳述作成
    時之情況，認為適當者，亦得為證據；當事人、代理人或辯
    護人於法院調查證據時，知有第159條第1項不得為證據之情
    形，而未於言詞辯論終結前聲明異議者，視為有前項之同意
    ，刑事訴訟法第第159條之5定有明文。同法第159條之5第2
    項之規定，乃基於證據資料愈豐富，愈有助於真實發現之理
    念，酌採當事人進行主義之證據處分權原則，並強化言詞辯
    論主義，透過當事人等到庭所為之法庭活動，在使訴訟程序
    順暢進行之要求下，承認傳聞證據於一定條件內，得具證據
    適格。此種「擬制同意」，因與同條第一項之明示同意有別
    ，實務上常見當事人等係以「無異議」或「沒有意見」表示
    之，此時倘該證據資料之性質，已經辯護人閱卷而知悉，或
    自起訴書、原審判決書之記載而了解，或偵、審中經檢察官
    、審判長、受命法官、受託法官告知，或被告逕為認罪之答
    辯或有類似之行為、情況，即可認該相關人員於調查證據時
    ，知情而合於擬制同意之要件，最高法院96年度臺上字第73
    64號判決意旨可資參照。經查：本件公訴人所引用之供述證
    據，上訴人即被告朱彥柏對於前開證據之證據能力，表示無
    意見，前開證據資料，經本院予以提示並告以要旨，復未於
    言詞辯論終結前聲明異議，本院審酌前開陳述作成時之情況
    ，核無違反任意性及證明力明顯過低之瑕疵，認適當作為證
    據，揆諸前開規定及見解，均有證據能力。
二、本案經本院審理結果，認第一審以被告犯刑法第284條第1項
    前段之過失傷害罪，判處拘役50日，並諭知易科罰金折算之
    標準為新台幣1千元折算1日，認事用法並無不當，量刑亦稱
    妥適，應予維持，並引用如附件第一審判決書記載之事實、
    證據及理由。
三、被告於本院審理中坦承犯行，惟辯稱判太重云云，且業已與
    告訴人陳怡帆、李○緯（姓名、年籍詳卷）達成和解，賠償
    告訴人新臺幣（下同）8萬元，請予緩刑之諭知等語。
四、經查：原審判決之認事用法及量刑，並無失當，業如前述；
    被告雖認原判決量刑過重云云，惟量刑之輕重，係屬事實審
    法院得依職權裁量之事項，苟於量刑時，已依行為人之責任
    為基礎，並斟酌刑法第57條各款所列情狀，而未逾越法定範
    圍，又未濫用其職權，即不得遽指為違法。查原審於量刑時
    ，已依自首之規定減輕其刑，並審酌被告並無前科紀錄，素
    行尚佳，其因過失造成告訴人2人受傷之程度，及犯罪後態
    度等一切情狀綜合考量，已充分審酌刑法第57條之規定，既
    未逾越法定刑度，又無濫用自由裁量權限之情形，所為之量
    刑尚稱妥適，核無不當或違法之情形。被告指摘原審量刑過
    重，提起上訴，為無理由，應予駁回。
五、末查，被告前未曾因故意犯罪受有期徒刑以上刑之宣告，有
    臺灣高等法院被告前案紀錄表乙份在卷可稽，其因過失肇事
    ，致罹刑典，於本院審理中已坦承犯行，並已與告訴人2人
    達成和解，當庭賠償告訴人8萬元，告訴人陳怡帆並表示對
    於給予被告緩刑之宣告無意見，有本院100年10月5日準備程
    序筆錄乙份可憑，經此偵、審程序及罪刑之宣告，當知所警
    惕，信無再犯之虞，本院認所宣告之刑，以暫不執行為適當
    ，併予宣告緩刑2年，以勵自新。
據上論結，應依刑事訴訟法第373條、第368條，刑法第74條第1
項第1款，判決如主文。
本案經檢察官陳松吉到庭執行職務。
中    華    民    國   100    年    10    月    31    日
                    刑事庭審判長法  官  王紋瑩
                                法  官  陳秋錦
                                法  官  張宏節
以上正本證明與原本無異。
本件不得上訴。
中    華    民    國   100    年    10    月    31    日
                                書記官  溫尹明
附錄：本案論罪科刑法條全文
中華民國刑法第284條第1項前段：
因過失傷害人者，處6月以下有期徒刑、拘役或5百元以下罰金，
致重傷者，處1年以下有期徒刑、拘役或5百元以下罰金。